最　高　行　政　法　院　裁　定　　　　　　　　　九十一年度裁字第一一八○號
　　抗　告　人　甲○○
右抗告人因與財政部高雄市國稅局間綜合所得稅事件，聲請法官迴避，抗告人不服中
華民國九十一年七月十八日高雄高等行政法院九十一年度聲字第八號裁定，提起抗告
，本院裁定如左：
　　主  文
抗告駁回。
抗告訴訟費用由抗告人負擔。
　　理  由
一、按「遇有左列各款情形，當事人得聲請推事迴避：．．．．．．二、推事有前條
    所定以外之情形，足認其執行職務有偏頗之虞者。當事人如已就該訴訟有所聲明
    或為陳述後，不得依前項第二款聲請推事迴避。但迴避之原因發生在後或知悉在
    後者，不在此限。」為行政訴訟法第二十條準用民事訴訟法第三十三條第一項第
    二款及第二項所明定。又前開民事訴訟法第三十三條第一項第二款規定推事有應
    自行迴避而不自行迴避以外之情形，足認其執行職務有偏頗之虞，據而聲請推事
    迴避者，應以推事對於訴訟標的有特別利害關係，或與當事人之一造有密切之交
    誼或嫌怨，或基於其他情形客觀上足疑其為不公平之審判者為其原因事實，若僅
    憑當事人之主觀臆測，或不滿意推事進行訴訟遲緩，或認推事指揮訴訟欠當，即
    不得謂其有偏頗之虞。次按抗告法院認抗告為不合法或無理由者，應為駁回抗告
    之裁定，行政訴訟法第二百七十二條準用民事訴訟法第四百九十二條第一項亦定
    明文。
二、本件抗告意旨略謂：本案爭點為房地產買賣價金價格之多少，抗告人已庭呈契約
    書原本，載明買賣價金為新台幣（以下同）七百萬元，亦有證人張怡萍到庭供證
    可稽，復有武玉明八十五年度綜合所得稅復查決定可稽。被告財政部高雄市國稅
    局空言主張本件約定價金為七百四十八萬元，並無何證據可證。該案承審法官林
    勇奮（下同）勸諭和解不成，即謂不和解即詳細調查，故為延滯訴訟以利該案被
    告，顯有偏袒該案被告之情。且一再反覆就該案訴訟之爭點以外事項予以調查，
    如：違約金計算方法，全部稅費十五萬餘元是否合理，買方（武玉明）表示付二
    十八萬元現金，為何抗告人主張十八萬元，而開庭六次未終結，顯欲使抗告人接
    受該案被告所提條件和解，極盡延滯訴訟，偏袒被告之能事。再者另該案舉證責
    任在被告，然於民國九十一年六月六日之期日自開庭至退庭，未聞證人張怡萍陳
    述聲請日旅費，法官卻於九十一年六月十日以電話通知抗告人補繳張怡萍日旅費
    ，而證人武玉明經二次合法通知，拒不到庭，抗告人聲請該案法官依法科處罰鍰
    、拘提到庭，以利訴訟進行，法官卻置之不理，由此情形，更可證該案法官對聲
    請人之成見極深。綜上所述，該案承辦法官顯然偏頗，難期公平審判，為此依法
    聲請法官迴避。原審法院卻逕予駁回，認事用法均有誤會。為此，請廢棄原審裁
    定，另為適法裁定云云。經查，本件抗告人係以前開抗告意旨相同之事實，聲請
    原審法院九十年度簡字第三九九五號綜合所得稅事件審理法官迴避。抗告人主張
    之事實，業經原審法院調閱該卷；認定抗告人所舉事項，俱屬法官訴訟指揮權之
    行使。本院認抗告人之主張尚難據此證明該承審法官對於該案訴訟標的有特別利
    害關係，或與被告財政部高雄市國稅局人員有密切交誼，僅係抗告人不滿意該案
    承審法官進行訴訟遲緩，指揮訴訟或有欠當未臻成熟，而主觀臆測有偏頗之虞，
    自不得作為聲請法官迴避之理由，原審法院裁定駁回抗告人之聲請，核無違誤。
    抗告人抗告意旨難認為有理由，應予駁回。
據上論結，本件抗告為無理由，爰依行政訴訟法第二百七十二條、第一百零四條、民
事訴訟法第四百九十二條第一項、第九十五條、第七十八條，裁定如主文。
中　　華　　民　　國　　九十一　　　年　　　十　　　　月　　二十四　　　日
                    最 高 行 政 法 院  第 四 庭
                                審 判 長 法  官　　　廖　政　雄
                                         法  官　　　趙　永　康
                                         法  官　　　林　清　祥
                                         法  官　　　鍾　耀　光
                                         法  官　　　姜  仁  脩
右  正  本  證  明  與  原  本  無  異
　　　　　　　　　　　　　　　　　　　　 法院書記官　莊　俊　亨
中　　華　　民　　國　　九十一　　　年　　　十　　　　月　　二十八　　　日
